【裁判字號】    92,交訴,10
【裁判日期】    920424
【裁判案由】    公共危險等
【裁判全文】
臺灣屏東地方法院刑事判決                          九十二年度交訴字第一號
    公  訴  人  臺灣屏東地方法院檢察署檢察官
    被      告  甲○○
右列被告因公共危險等案件，經檢察官提起公訴（民國九十二年度偵字第五三七號）
，本院判決如左：
    主  文
甲○○服用酒類，不能安全駕駛動力交通工具而駕駛，處有期徒刑月，如易科罰金
，以佰元折算壹日。又駕駛動力交通工具肇事，致人受傷而逃逸，處有期徒刑陸月
，如易科罰金，以佰元折算壹日。應執行有期徒刑捌月，如易科罰金，以佰元折
算壹日。
    事  實
一、甲○○前於民國八十九年間因服用酒類後駕車之公共危險案件經法院判處拘役三
    十日確定，九十年二月二十日易科罰金執行完畢（不構成累犯）。竟不知警惕，
    於九十一年十一月二十六日凌晨三、四時許起與友人一同飲用啤酒，凌晨五、六
    時飲畢，明知已達不能安全駕駛動力交通工具，猶於當日上午七時十九分許，駕
    駛其所有車號９Ｍ－９５０６號之自用小客車，由東往西，行經屏東縣屏東市○
    ○路五七號前，因酒後注意力欠佳，與同向行駛於其右前方由丙○所騎，其後附
    載鄭光佑、丁○○孫子女之車號ＷＬＱ－２７７號輕型機車發生擦撞，致該機車
    人車倒地，丙○受有頭部外傷、左手撕裂傷、左手前臂擦傷、左小腿擦傷等傷害
    ，丁○○受有右大腿挫傷之傷害（過失傷害部分業已達成和解，並於偵查中表明
    不提告訴），而上揭自用小客車因擦撞前開輕型機車，致其右側後照鏡掉落現場
    。甲○○於肇事後，為逃避應負之刑事責任，非但未下車察看並救護傷者，反駕
    車加速逃逸而返回其屏東縣鹽埔鄉○○村○○路六十八巷八之一號之住處。嗣據
    目擊者乙○○提供該自用小客車之車號予警方，始循線查獲上情，並在甲○○住
    處對其施以酒精測試，測得其呼氣所含酒精濃度達每公升零點七五毫克。
二、案經屏東縣警察局屏東分局報請臺灣屏東地方法院檢察署檢察官偵查起訴。
    理  由
一、訊據被告甲○○對於右揭服用酒類不能安全駕駛動力交通工具而駕駛之犯行坦承
    不諱，惟矢口否認有何前揭肇事逃逸之犯行，並辯稱：伊不知道有撞到人，所以
    才沒有停下車，且伊當時車內的音響開很大聲，所有沒有聽到外面的聲音云云。
  經查：被告於肇事後未下車查看而逃逸，且與被害人所騎機車之行駛方向係同向
    ，又係在被害人機車左後方行駛（即被害人之機車係行駛在被告右前方）之事實
    ，業經被害人丙○指述綦詳，且經目擊證人乙○○證述明確。被害人所騎之機車
    既在被告所駕駛之自小客車右前方，衡諸常情，駕駛者豈有對於擦撞前方之事物
    或車輛之情事視而不見之理。再者，被告因本件車禍事故造成其駕駛之自小客車
    後照鏡掉落現場之事實，其車禍事故擦撞之撞擊力自應不小，被告車內音響縱使
    嘎響震天，亦無不知之理。被告辯稱：伊不知道有撞到人，所以才沒有停下車，
    且伊當時車內的音響開很大聲，所有沒有聽到外面的聲音云云，自不足採。此外
    ，尚有交通事故現場照片十二幀、事故現場圖、道路交通事故調查報告表、執勤
    員警調查報告書、酒精測試表、酒駕測試觀察紀錄表及寶建醫院診斷證明書等在
    卷可稽，本件事證已臻明確，被告犯行洵堪認定，應依法論科。
二、核被告甲○○所為係犯刑法第一百八十五條之三服用酒類致不能安全駕駛動力交
    通工具而駕駛罪，及同法第一百八十五條之四肇事致人受傷而逃逸罪。被告所犯
    上開二罪間，犯意各別，行為互殊，罪名各異，應予分論併罰。爰審酌被告前因
    服用酒類後駕車之公共危險案件經法院判處拘役三十日確定，九十年二月二十日
    甫易科罰金執行完畢（不構成累犯），再因本件飲用酒類已達不能安全駕駛動力
    交通工具，仍恣意駕車上路，輕忽其他用路人安全，及於肇事後不思將被害人送
    醫救治，其犯罪動機欠慮、目的、手段、所生危害，及業與被害人達成解取得被
    害人原諒，暨其犯罪後坦承部分犯行，犯罪後態度尚可等一切情狀，爰分別量處
    如主文所示之刑，及分別諭知易科罰金之折算標準，並定其應執行之刑，及諭知
    易科罰金之折算標準，以資儆懲。
據上論斷，應依刑事訴訟法第二百九十九條第一項前段，刑法一百八十五條之三、第
一百八十五條之四、第四十一條第一項、第五十一條第五款，罰金罰鍰提高標準條例
第二條，判決如主文。
本案經檢察官陳新君到庭執行職務
中      華      民      國      九十二      年      四      月  二十四  日
                                      臺灣屏東地方法院交通法庭
                                          審判長法  官 蔡國卿
                                                法  官 洪乙心
              法  官 李淑惠
右正本證明與原本無異。
對於本判決如有不服應於收受送達後十日內向本院提出上訴書狀上訴於台灣高等法院
高雄分院並按他造當事人之人數附具繕本。
                                          書記官   魏慧夷
中      華      民      國      九十二      年      四      月 二十四   日
附錄論罪法條
刑法第一百八十五條之三
服用毒品、麻醉藥品、酒類或其他相類之物，不能安全駕駛動力交通工具而駕駛者，
處一年以下有期徒刑、拘役或三萬元以下罰金。
刑法第一百八十五條之四
駕駛動力交通工具肇事，致人死傷而逃逸者，處六月以上五年以下有期徒刑。


司法院資訊處製作；財團法人民間司法改革基金會備份。
